# 谁那里有关于香港的会计准则（中文版）的吗？

提问人：zhs7403 时间：2014-10-10 19:35:07
谁那里有关于香港的会计准则（中文版）的吗？视野的数据库里面只有英文版的

回答人：chenyiwei
中文版建议参考IFRS的官方中文版。 英文版可以查阅：http://www.hkicpa.org.hk/ebook/main.php。其中volume 2是会计准则。